最高法院刑事判決            一○○年度台上字第七二六五號
上  訴  人  王朝永原名王慶昇.
上列上訴人因公共危險案件，不服台灣高等法院中華民國一○○
年九月二十九日第二審判決（一○○年度交上訴字第一一八號，
起訴案號：台灣桃園地方法院檢察署一○○年度偵字第五七○二
號），提起上訴，本院判決如下：
    主  文
上訴駁回。
    理  由
一、肇事致人受傷逃逸部分：
按刑事訴訟法第三百七十七條規定，上訴於第三審法院，非以判
決違背法令為理由，不得為之。是提起第三審上訴，應以原判決
違背法令為理由，係屬法定要件。如果上訴理由書狀並未依據卷
內訴訟資料，具體指摘原判決不適用何種法則或如何適用不當，
或所指摘原判決違法情事，顯與法律規定得為第三審上訴理由之
違法情形，不相適合時，均應認其上訴為違背法律上之程式，予
以駁回。本件原判決維持第一審論處上訴人王朝永駕駛動力交通
工具肇事，致人傷而逃逸罪刑部分之判決，駁回其在第二審之上
訴。已詳敘認定犯罪事實之依據及憑以認定之理由。從形式上觀
察，原判決並無違背法令之情形存在。另刑之量定屬事實審法院
得依職權自由裁量之事項，原判決以第一審判決已依刑法第五十
七條規定說明以上訴人之責任為基礎，並審酌上訴人前有服用酒
類不能安全駕駛動力交通工具而駕駛罪之前科，竟無視法律之禁
止及他人生命財產之安全，再次酒後駕車肇事，又未及時對告訴
人陳小妮救護即行逃逸，但坦承犯行等一切情狀而為量刑，並無
不當，而予維持。核屬事實審法院自由裁量之事項，既未逾法定
刑度，且無違背公平正義之情事，要無違法可言。上訴意旨徒以
伊已後悔，並無積蓄，又要負擔家計，應予自新之機會云云，並
未依據卷證資料，具體指摘原判決如何違背法令，難謂已符合首
揭法定上訴要件。其此部分之上訴違背法律上之程式，應予駁回
。
二、不能安全駕駛動力交通工具而駕駛部分：
按刑事訴訟法第三百七十六條所列各罪之案件，經第二審判決者
，不得上訴於第三審法院，法有明文。上訴人另因服用酒類，不
能安全駕駛動力交通工具而駕駛，經原審依刑法第一百八十五條
之三論處罪刑部分，核屬刑事訴訟法第三百七十六條第一款之案
件。依首開說明，既經第二審判決，自不得上訴於第三審法院，
上訴人猶對此部分提起上訴，顯為法所不許，應併予駁回。
據上論結，應依刑事訴訟法第三百九十五條前段，判決如主文。
中    華    民    國  一○○  年   十二   月  二十九  日
                      最高法院刑事第十庭
                          審判長法官  陳  世  淙  
                                法官  陳  東  誥  
                                法官  何  菁  莪  
                                法官  施  俊  堯  
                                法官  洪  曉  能  
本件正本證明與原本無異
                                      書  記  官  
中    華    民    國  一○一  年    一    月    二    日
                                                      Q